# 董事会不占多数如何合并会计报表

提问人：今夜又无眠 时间：2015-08-02 22:33:43
请教陈版及各位老师，我公司非同一控制收购了一家上市公司A的股份，占38%，已为第一大股东，董事会共 7 人，其中我公司委派 3人（包括董事长 1 人），独董 3 人，第二大股东占 1 人。 请问： 1 、这种 情况下是否可以合并A公司报表？ 2 、如果不能，还需要达到哪些条件才能合并，最好举些具体条件我们好去做。 2 、成交价是按股价计算，合并报表时，没有拿到有形净资产的公允价值，请问是否必须让有关部门提供出评估报告？这个评估报告是否只要按资产基础法评即可？ 谢谢各位了！

回答人：chenyiwei
这种情况，因为股权和董事会席位都不占多数，所以可能只有通过“权力来源于表决权以外的其他权利”的途径，即通过具体事实证明存在“事实控制”的方式，表明控制权的存在。 一般情况下，除非是“一股独大”的股权结构，即第二大股东与第一大股东的持股比例相差极大（例如第二大股东的持股比例在 5 ％以下），前十大股东的持股都是相当分散且主要为财务投资者，且有事实证据证明A公司的财务和经营等相关活动议案都是你公司提出且在董事会和股东大会上获得通过，即你公司积极地行使了相关控制权且事实上具有主导权利，否则很难证明控制权的存在。而且即使满足了这些条件也不一定表明必然存在控制，因为控制是多方面因素综合分析和专业判断的结果。
如果具有控制权（或者具有重大影响可用权益法核算）的情况，则建议以购买日为基准日，进行“购买对价分摊”评估，该评估不仅限于一般意义上的资产基础法评估，还包括根据《企业会计准则解释第 5 号》第一条规定识别和计量符合可辨认性标准但被购买方账面上没有单独确认的无形资产，以减少收购商誉的确认和后续的减值测试压力。

提问人：ygdkbhzms 时间：2018-01-04 22:53:48
陈版，如果只是股东会占多数，董事会也占多数，但董事会要求全票通过决议呢！对方董事也不在这边任职，每年就来开个董事会、股东会呢

回答人：chenyiwei
这种情况下仅仅依靠表决权是不能证明有控制权的，需要存在事实控制的事实证据。